【裁判字號】    94,訴,2901
【裁判日期】    950519
【裁判案由】    毒品危害防制條例
【裁判全文】
臺灣高雄地方法院刑事判決              94年度訴字第2901號
公  訴  人  臺灣高雄地方法院檢察署檢察官
被      告  乙○○
                    （現在臺灣高雄監獄執行中）
上列被告因違反毒品危害防制條例案件，經檢察官提起公訴（94
年度毒偵字第5811號），及移送併案審理（94年度毒偵字第6459
號、第7587號、第8063號、第8517號、95年度毒偵字第684 號）
，嗣因被告就被訴事實為有罪之陳述，經本院合議庭裁定由受命
法官獨任適用簡式審判程序審理，本院判決如下：
    主  文
乙○○連續施用第一級毒品，處有期徒刑壹年，扣案如附表一編
號二、三、四、五、六所示之物均沒收銷燬之；又連續施用第二
級毒品，處有期徒刑陸月，扣案如附表二所示之物均沒收銷燬之
，扣案之玻璃球吸食器壹支沒收之；應執行有期徒刑壹年肆月，
扣案如附表一編號二、三、四、五、六、附表二所示之物均沒收
銷燬之，扣案之玻璃球吸食器壹支沒收之。
    事  實
一、乙○○前於民國90年間，因違反毒品危害防制條例案件，經
    本院以90年度毒聲字第7057號裁定送勒戒處所觀察、勒戒後
    ，因無繼續施用毒品傾向，而於90年12月12日出所，詎其於
    前開觀察勒戒執行完畢釋放後5 年內仍不知悔悟，竟基於施
    用第一級毒品海洛因之概括犯意，自94年4 月30日起至95年
    1 月4 日凌晨1 時25分許採尿時回溯24小時內之某時止（不
    含為警逮捕之公權力拘束期間），以1 天2 次之頻率，在高
    雄縣大社鄉某不詳電子遊藝場、高雄縣大社鄉○○路39之4
    號千葉超商及高雄縣大樹鄉○○村○○路710 巷45號住處房
    間內，以將第一級毒品海洛因摻雜在香煙內點燃後吸食其煙
    霧之方式，連續施用第一級毒品海洛因多次；復基於施用第
    二級毒品甲基安非他命之概括犯意，自94年4 月30日起至95
    年1 月4 日凌晨1 時25分許採尿時回溯24小時內之某時止（
    不含為警逮捕之公權力拘束期間），以1 天2 次之頻率，在
    高雄縣大社鄉某不詳電子遊藝場及高雄縣大樹鄉○○村○○
    路710 巷45號住處房間內，以將第二級毒品甲基安非他命置
    放於玻璃球吸食器內，點火燒烤以吸取煙霧之方式，連續施
    用第二級毒品甲基安非他命多次，嗣先於94年7 月4 日晚間
    9 時50分許，在高雄縣大社鄉○○路180 號KD網際網路店內
    經警查獲，並扣案附表1 編號1 所示之海洛因1 包（淨重0.
    12公克，空包裝重0.21公克），再於同年8 月4 日下午5 時
    30分許（檢察官併案意旨書誤載為4 時30分許），在高雄縣
    大社鄉○○路39之4 號千葉超商前經警查獲，扣得附表1 編
    號2 所示之第一級毒品海洛因1 包（淨重2.75公克，空包裝
    重0.24公克）、香煙1 支、勺子2 支、附表2 編號1 所示之
    第二級毒品甲基安非他命1 包（驗前毛重0.5 公克，驗後毛
    重0.4 公克）及玻璃球吸食器1 個；又於同年9 月12日晚間
    8 時5 分許，在高雄市○○區○○路405 號前為警查獲，扣
    得附表1 編號3 所示之第一級毒品海洛因2 包（合計淨重0.
    09公克，空包裝合計重0.55公克）及附表2 編號2 所示第二
    級毒品甲基安非他命1 包（驗前毛重0.4 公克，驗後毛重0.
    3 公克）；於同年月20日上午7 時15分許，在高雄縣大社鄉
    ○○村○○路與永保街口為警查獲，扣得附表1 編號4 所示
    之第一級毒品海洛因3 包（合計淨重0.32公克，空包裝合計
    重0.55公克）及附表2 編號3 所示之第二級毒品甲基安非他
    命2 包（驗前毛重分別為0.45公克、0.44公克，驗後毛重分
    別為0.4 公克、0.4 公克）；於同年10月16日下午5 時15分
    許，在高雄縣大社鄉○○村○○路39巷口，為警查獲，並扣
    得附表1 編號5 所示之第一級毒品海洛因4 包（合計淨重0.
    71公克，空包裝合計重0.96公克）及附表2 編號4 所示之第
    二級毒品甲基安非他命2 包（驗前毛重分別為0.27公克、0.
    32公克，驗後毛重分別為0.25公克、0.3 公克）；於95 年1
    月3 日晚間10時30分許，在高雄縣大社鄉○○路39之2號 前
    ，因案通緝經警緝獲，並扣得附表1 編號6 所示之第一級毒
    品海洛因10包（合計淨重1.08公克，空包裝合計重2.00公克
    ）及附表2 編號5 所示之第二級毒品甲基安非他命2 包（驗
    前淨重0.97公克，驗後淨重0.95公克），均經警採尿送驗之
    結果，均呈甲基安非他命類及嗎啡類陽性反應，始得知上情
    。
二、案經高雄市政府警察局左營分局及高雄縣政府警察局仁武分
    局報請臺灣高雄地方法院檢察署檢察官偵查起訴及移送併案
    審理。
    理  由
壹、程序部分：
    按本案被告乙○○所犯係死刑、無期徒刑、最輕本刑為3 年
    以上有期徒刑以外之罪，其於準備程序就前揭被訴事實為有
    罪之陳述，經受命法官告知簡式審判程序之旨，並聽取其與
    公訴人之意見後，本院認無不得或不宜改依簡式審判程序進
    行之情事，依刑事訴訟法第273 條之1 第項、第284 條之1
    規定，裁定本案由受命法官獨任進行簡式審判程序，合先敘
    明。
貳、實體部分：
一、上揭犯罪事實，業據被告於警詢、偵訊及本院審理時分別供
    認不諱，且其先後經警採集尿液送檢驗結果，均呈嗎啡及甲
    基安非他命陽性反應，分別有高雄市立凱旋醫院94年7 月11
    日檢體編號C275號、94年8 月15日檢體編號C320號、94年10
    月3 日檢體編號C392號濫用藥物尿液檢驗報告、臺灣檢驗科
    技股份有限公司94年10月7 日檢體編號303 號、94年10月31
    日檢體編號338 號、95年1 月19日檢體編號003 號濫用藥物
    尿液檢驗報告各1 紙在卷可稽。又扣案如附表1 編號1 、編
    號2 、編號3 、編號4 、編號5 、編號6 所示之物，經法
    務部調查局鑑定結果，確含第一級毒品海洛因（詳如附表1
    所示），有該局94年9 月14日調科壹字第220020900 號、94
    年11月1 日調科壹字第220021379 號、94年12月15日調科壹
    字第220021605 號、94年12月14日調科壹字第220021668 號
    、95年2 月3 日調科壹字第220021969 號、95年3 月28日調
    科壹字第2200 2 2574 號鑑定通知書各1 紙在卷可憑；扣案
    如附表1 編號2 所示之香煙1 支及編號2 所示之勺子2
    支，經送請高雄醫學大學附設中和紀念醫院檢驗結果，亦呈
    第一級毒品海洛因陽性反應，此有該院94年10月11日報告編
    號0000-000號、0000-000號、0000-000號檢驗報告各1 紙附
    卷足考；扣案如附表2 所示之物，經送請高雄醫學大學附設
    中和紀念醫院檢驗結果，亦呈第二級毒品甲基安非他命陽性
    反應（詳如附表2 所示），有該院94年10月11日報告編號00
    00-000號、94年10月25日檢體編號0000-000號、94年11月22
    日檢體編號0000-000號、0000-000號、94年12月6 日檢體編
    號0000-000號、0000-000號、95年3 月14日檢體編號0000-0
    00號檢驗報告各1 紙存卷可參。足徵被告任意性之自白與事
    實相符，其犯行洵堪認定。
二、查被告前於90年間，因違反毒品危害防制條例案件，經本院
    以90年度毒聲字第7057號裁定送勒戒處所觀察、勒戒後，因
    無繼續施用毒品傾向，而於90年12月12日出所，此有臺灣高
    等法院被告前案紀錄表1 份在卷可查，其於前案觀察勒戒執
    行完畢釋放後5 年內，再犯本案毒品危害防制條例第10條第
    1 項、第2 項之罪，犯罪事證明確，其所為顯與該條例第23
    條第2 項之規定相符，應予依法論科。
三、又按犯罪事實具有連續性或繼續性者，在實體上為一罪，在
    訴訟法上為同一客體，具有不可分割性，故檢察官雖就其犯
    罪事實之一部起訴，依刑事訴訟法第267 條之規定，其效力
    及全部；就經言詞辯論之有罪判決，其確定判決既判力之時
    點，係以最後審理事實法院宣示判決時為準，因最後審理事
    實法院宣示判決後始行發生之事實，非該法院所得審判，即
    為該案判決之既判力所不能及（最高法院32年上字第2578號
    判例意旨參照）。經查，被告自93年11月至12月間某日起至
    94年1 月30日下午5 時30分許為警採尿時回溯24小時內之某
    時（不含為警逮捕之公權力拘束期間，）多次施用第一級毒
    品海洛因及第二級毒品甲基安非他命犯行部分，業經本院以
    94年度訴字第1020號判處應執行有期徒刑1 年確定，有該判
    決1 份附卷可稽。是前述刑事判決所載被告連續施用第一級
    毒品及第二級毒品之既判力範圍，揆諸前開實務見解，應至
    宣示判決日即94年4 月29日止。從而本案被告於檢察官偵查
    起訴部分（94年度毒偵字第5811號）即於94年7 月5 日上午
    9 時50分許採尿時回溯24小時內之某時（不含為警逮捕之公
    權力拘束期間）及檢察官移送併案審理部分（94年度毒偵字
    第6459號、第7587號、第8063號、第8517號、95年度毒偵字
    第684 號）即於94年4 月30日起至95年1 月4 日凌晨1 時25
    分許採尿時回溯24小時內之某時止（不含為警逮捕之公權力
    拘束期間），連續施用第一級毒品及第二級毒品之犯行，已
    非前案判決既判力所及，本院自得予以審判，附此敘明。（
    至檢察官就被告自94年1 月間某日起至94年4 月29日止施用
    第一、二級毒品移送併案審理部分，詳後敘）。
四、按海洛因、甲基安非他命分屬毒品危害防制條例第2 條第2
    項第1 、2 款所定之第一、二級毒品，均不得非法持有、施
    用，是核被告所為，係犯毒品危害防制條例第10條第1 項之
    施用第一級毒品罪及同條第2 項之施用第二級毒品罪。被告
    持有第一級毒品海洛因、第二級毒品甲基安非他命進而施用
    ，其持有海洛因、甲基安非他命之低度行為，應為施用之高
    度行為所吸收，均不另論罪。又被告先後多次施用第一級毒
    品海洛因及第二級甲基安非他命之行為，時間各自緊接，所
    犯係構成要件各自相同之罪，顯均係基於概括犯意反覆為之
    ，均為連續犯，均應依法論以一罪，並加重其刑。至檢察官
    移送併案審理部分（94年度毒偵字第6459號、第7587號、第
    8063號、第8517號、95年度毒偵字第684 號），即被告自94
    年4 月30日起至95年1 月4 日凌晨1 時25分許採尿時回溯24
    小時內之某時止（不含為警逮捕之公權力拘束期間），連續
    施用第一級毒品海洛因及第二級毒品甲基安非他命之犯行，
    雖均未據起訴，惟與已起訴論罪科刑部分，各有連續犯之裁
    判上一罪關係，為起訴效力所及，既經查明，本院自得一併
    審究，附此敘明。再被告所犯上開2 罪，犯意各別，罪名有
    異，應予分論併罰。爰審酌被告施用毒品足以戕害身心健康
    ，滋生其他犯罪，惡化社會治安，經觀察、勒戒後，仍再度
    多次施用毒品，顯見其戒毒之意志不堅，自制力不佳，應有
    入監矯治之必要，惟念及被告施用毒品，戕害己身，本質上
    屬於病患性行為，且其犯後均已坦承犯行應屬允當等一切情
    狀，分別量處如主文所示之刑，並定其應執行刑，以示懲儆
    。
四、扣案如附表1 編號2 、編號3 、編號4 、編號5 、編號6
    及附表2 所示之物，均為查獲之第一級、第二級毒品，已如
    前述，又上開包裝袋因包覆海洛因、甲基安非他命，衡情顯
    難與毒品完全析離，均應依毒品危害防制條例第18條第1項
    前段規定，併予宣告沒收銷燬之；至因鑑驗耗盡之海洛因及
    甲基安非他命既已滅失，自無庸再為沒收銷燬之諭知。又查
    獲之如附表1 編號2 、所示之物，經本院送驗結果，含
    有第一級毒品海洛因，業如前述，且客觀上難以析離，均應
    依毒品危害防制條例第18條第1 項前段規定，予以宣告沒收
    銷燬之。至扣案之玻璃球吸食器1 支係被告供以施用第二級
    毒品甲基安非他命預備之物，業據被告於本院審理時供認綦
    詳（見95年5 月12日審判筆錄），爰依刑法第38條第1 項第
    2 款宣告沒收之。至附表1 編號1 所示之物，因係被告另涉
    違反毒品危害防制條例案件之重要證物，如率爾宣告沒收銷
    燬，恐將造成被告此部份犯行因證據滅失而有難以論斷之虞
    ，爰不為沒收銷燬之宣告，附此敘明。
、退併辦部分：
（一）臺灣高雄地方法院檢察署94年度毒偵字第8063號及第8517
      號併案意旨另以：被告乙○○基於施用第一、二級毒品之
      概括犯意，自94年1 月間某日起至94年4 月29日止，在其
      位於高雄縣大社鄉保安村25巷45號住處，施用第一、二級
      毒品多次，因認被告涉犯違反毒品危害防制條例第10條第
      1 項之施用第一級毒品罪及同條第2 項之施用第二級毒品
      罪嫌。
（二）經查：確定判決既判力之時點，係以最後審理事實法院宣
      示判決時為準，已如前述，被告於本院審理時供陳其陸陸
      續續皆有在施用毒品等語（見本院95年5 月12日審判筆錄
      ），而被告自93年11、12月間某日起至94年1 月30日下午
      5 時30分許為警採尿時回溯24小時內之某時（不含為警逮
      捕之公權力拘束期間，）多次施用第一級毒品海洛因及第
      二級毒品甲基安非他命部分犯行，業經本院於94年4 月29
      日以94年度訴字第1020號判處應執行有期徒刑1 年確定，
      有該判決1 份附卷可稽。是被告自94年1 月間某日起至94
      年4 月29日止施用第一、二級毒品犯行與前開經本院判決
      確定之犯罪事實，為同一犯罪事實，依審判不可分原則，
      該案判決之效力，應及於此移送併案審理部分，是認上開
      併辦部分與前揭論罪科刑部分不具裁判上一罪關係。而此
      部分均係檢察官以「併辦」方式而來，未經起訴，又與前
      揭論罪科刑部分復無裁判上一罪關係，尚非本院所得審究
      ，自應退由檢察官另行依法處理。
據上論斷，應依刑事訴訟法第273 條之1 第1 項、第284 條之1
、第299 條第1 項前段，毒品危害防制條例第10條第1 項、第2
項、第18條第1 項前段，刑法第11條、第56條、第38條第1 項第
2款、第51條第5 款、第9 款，判決如主文。
本案經檢察官甲○○到庭執行職務。
中    華    民    國    95    年    5     月    19    日
                  刑事第九庭    法  官  謝梨敏
以上正本證明與原本無異。
如不服本判決，應於判決送達後10日內，向本院提出上訴狀。
                                書記官  林志衡
中    華    民    國    95    年    5     月    19    日
附錄所犯法條:
毒品危害防制條例第10條:
施用第一級毒品者，處6 月以上5 年以下有期徒刑。
施用第二級毒品者，處 3 年以下有期徒刑。
附表1：
┌──┬────┬──────┬───┬────────┐
│編號│查獲時間│查獲地點    │扣案物│  數      量    │
├──┼────┼──────┼───┼────────┤
│1   │94年7月4│高雄縣大社鄉│第一級│1 包（淨重0.12公│
│    │日晚間9 │三民路180 號│毒品海│克，空包裝重0.21│
│    │時50分許│KD網際網路店│洛因  │公克，因另涉被告│
│    │        │            │      │違反毒品危害防制│
│    │        │            │      │條例犯行，爰不宣│
│    │        │            │      │告沒收銷燬之）  │
├──┼────┼──────┼───┼────────┤
│2   │94年8 月│高雄縣大社鄉│第一│（淨重2.75公克│
│    │4 日下午│大社路39之4 │級毒品│，空包裝重0.24公│
│    │5 時30分│號千葉超商  │海洛因│克）            │
│    │許      │            │香煙│1支           │
│    │        │            │勺子│2支           │
├──┼────┼──────┼───┼────────┤
│3   │94年9 月│高雄市楠梓區│第一級│2 包（合計淨重0.│
│    │12日晚間│興楠路405 號│毒品海│09公克，空包裝合│
│    │8時5分許│前          │洛因  │計重0.55公克）  │
├──┼────┼──────┼───┼────────┤
│4   │94年9 月│高雄縣大社鄉│第一級│3 包（合計淨重0.│
│    │20日上午│保安村大社路│毒品海│32公克、空包裝合│
│    │7 時15分│與永保街口  │洛因  │計重0.55公克）  │
├──┼────┼──────┼───┼────────┤
│5   │94年10月│高雄縣大社鄉│第一級│4 包（合計淨重0.│
│    │16日下午│保安村大社路│毒品海│71公克，空包裝合│
│    │5 時15分│39巷口      │洛因  │計重0.96公克）  │
│    │許      │            │      │                │
├──┼────┼──────┼───┼────────┤
│6   │95年1 月│高雄縣大社鄉│第一級│10包（合計淨重1.│
│    │3 日晚間│大社路39之2 │毒品海│08公克，空包裝合│
│    │10時30分│號前        │洛因  │計重2.00公克）  │
│    │許      │            │      │                │
└──┴────┴──────┴───┴────────┘
附表2：
┌──┬────┬──────┬───┬────────┐
│編號│查獲時間│查獲地點    │扣案物│  數      量    │
├──┼────┼──────┼───┼────────┤
│1   │94年8 月│高雄縣大社鄉│第二級│1 包（驗前毛重0.│
│    │4 日下午│大社路39之4 │毒品甲│5 公克，驗後毛重│
│    │5 時30分│號千葉超商  │基安非│0.4公克）       │
│    │許      │            │他命  │                │
├──┼────┼──────┼───┼────────┤
│2   │94年9 月│高雄市楠梓區│同上  │1 包（驗前毛重0.│
│    │12日晚間│興楠路405 號│      │4 公克，驗後毛重│
│    │8時5分許│前          │      │0.3公克）       │
├──┼────┼──────┼───┼────────┤
│3   │94年9 月│高雄縣大社鄉│同上  │2 包（驗前毛重分│
│    │20日上午│保安村大社路│      │別為0.45公克、0.│
│    │7 時15分│與永保街口  │      │44公克，驗後毛重│
│    │        │            │      │分別為0.4 公克、│
│    │        │            │      │0.4公克）       │
├──┼────┼──────┼───┼────────┤
│4   │94年10月│高雄縣大社鄉│同上  │2 包（驗前毛重分│
│    │16日下午│保安村大社路│      │別為0.27 公克、0│
│    │5 時15分│39巷口      │      │.32公克，驗後毛 │
│    │許      │            │      │重分別為0.25公克│
│    │        │            │      │、0.3公克）     │
├──┼────┼──────┼───┼────────┤
│5   │95年1 月│高雄縣大社鄉│同上  │2 包（驗前淨重合│
│    │3 日晚間│大社路39之2 │      │計0.97公克，驗後│
│    │10時30分│號前        │      │淨重合計0.95公克│
│    │許      │            │      │）              │
└──┴────┴──────┴───┴────────┘


司法院資訊處製作；財團法人民間司法改革基金會備份。
